# 咨询一个农民专业合作社执行会计制度的问题

提问人：jinbaifa 时间：2015-04-27 09:25:06
请问农民专业合作社必须执行《农民专业合作社财务会计制度（试行）》还是可以选择执行《小企业会计准则》？

回答人：chenyiwei
《农民专业合作社财务会计制度（试行）》规定：“本制度适用于依照《中华人民共和国农民专业合作社法》设立并取得法人资格的合作社”。因此农民专业合作社在其自身的法定报表中应当执行《农民专业合作社财务会计制度（试行）》。如果该合作社是公司制企业的子公司，需纳入其合并报表范围的，则在合并报表层面按母公司的会计政策进行统一。

提问人：jinbaifa 时间：2015-08-03 17:28:26
哦，实际当中发现很多农民专业合作社选择执行《小企业会计准则》进行账务处理，农民专业合作社是否归可于《小企业会计准则》
中所属的“企业”，审计时是否应该要求他们按照《农民专业合作社财务会计制度（试行）》规定列报？

回答人：chenyiwei
应要求该合作社自身的法定财务报表按照《农民专业合作社财务会计制度（试行）》规定列报。对这两种核算体系下会计政策的差异也应建议审计调整。

提问人：61309 时间：2015-08-03 17:53:11
请问陈版，是按照合并一般子公司的做法合并合作社吗？

回答人：chenyiwei
如果确实对合作社具有控制权的，则按照母公司的会计政策和报表列报格式对该合作社子公司的报表进行调整后，按常规方法纳入合并范围，须注意合作社法和章程等规定对确定归属母公司的权益和损益份额的可能影响。